da: Tøj og tilbehør > Tøj > Sportstøj > Sportsveste og jakker: Jakker; Veste
it: Abbigliamento e accessori > Abbigliamento > Abbigliamento sportivo > Gilet e giacche sportive: Giacche; Gilet
hr-HR: Odjeća i modni dodaci > Odjeća > Sportska odjeća > Sportski prsluci i jakne: Jakne; Prsluci
fr: Vêtements et accessoires > Vêtements > Vêtements fitness et sports > Gilets et vestes de sport: Vestes; Gilets et vestes sans manches
sv: Kläder och accessoarer > Klädsel > Träningskläder > Activewear västar och jackor: Jackor; Västar
lt-LT: Apranga ir aksesuarai > Drabužiai > Drabužiai aktyviai veiklai > Liemenės ir striukės aktyviai veiklai: Striukės; Liemenės
el: Ένδυση και αξεσουάρ > Ενδύματα > Αθλητικά ενδύματα > Αθλητικά γιλέκα & μπουφάν: Ζακέτες/μπουφάν; Γιλέκα
zh-CN: 服饰与配饰 > 服装 > 运动服装 > 运动服、背心和夹克: 夹克; 背心
cs: Oblečení a doplňky > Oblečení > Sportovní oblečení > Sportovní oblečení – vesty a bundy: Bundy; Vesty
th: เสื้อผ้าและเครื่องประดับ > เสื้อผ้า > ชุดสำหรับเล่นกีฬา > ชุดออกกำลังกาย เสื้อกั๊ก และแจ็กเก็ต: เสื้อแจ็กเก็ต; เสื้อกั๊ก
pt-PT: Acessórios e vestuário > Vestuário > Roupa desportiva > Coletes e casacos desportivos: Casacos; Coletes
de: Bekleidung & Accessoires > Bekleidung > Sportbekleidung > Activewear-Westen und -Jacken: Jacken; Westen
zh-TW: 服飾與配件 > 衣著 > 運動服 > 運動服背心和夾克: 夾克; 背心
vi: Quần áo & Phụ kiện > Quấn áo > Quần áo thể thao > Áo khoác thể thao & áo khoác: Áo khoác; Áo gi-lê
nb: Klær og tilbehør > Klesplagg > Treningsklær > Treningsklær vester og jakker: Jakker; Vester
bg-BG: Облекло и аксесоари > Облекло > Ежедневно спортно облекло > Спортни елеци и якета: Якета; Елеци
pt-BR: Vestuário e acessórios > Roupas > Roupas esportivas > Coletes e jaquetas esportivas: Jaquetas; Coletes
es: Ropa y accesorios > Prendas de vestir > Ropa deportiva > Chalecos y chaquetas deportivas: Chaquetas; Chalecos
tr: Kıyafet ve Aksesuarlar > Giyim Eşyaları > Spor Kıyafetler > Spor Giyim Yelekler ve Ceketler: Ceketler; Yelekler
hu: Ruházat és kiegészítők > Ruházat > Sportruházat > Sportmellények és -dzsekik: Dzsekik; Mellények
ru: Одежда, обувь и аксессуары > Одежда > Спортивная одежда > Спортивные жилеты и куртки: Куртки; Жилеты
ro-RO: Îmbrăcăminte și accesorii > Îmbrăcăminte > Îmbrăcăminte sport > Veste și jachete sport: Jachete; Veste
ko: 의류/액세서리 > 의류 > 운동복 > 운동복 조끼 & 재킷: 재킷; 조끼
nl: Kleding en accessoires > Kleding > Kleding voor actieve bezigheden > Sportvesten en -jacks: Jacks; Vesten
ja: ファッション・アクセサリー > 衣料品 > スポーツウェア > スポーツウェアベスト・ジャケット: ジャケット; ベスト
sl-SI: Oblačila in dodatki > Oblačila > Športna oblačila > Športni jopiči in jakne: Jakne; Jopiči
sk-SK: Oblečenie a doplnky > Oblečenie > Funkčné oblečenie > Funkčné vesty a bundy: Bundy; Vesty
en: Apparel & Accessories > Clothing > Activewear > Activewear Vests & Jackets: Jackets; Vests
fi: Vaatteet ja asusteet > Vaatteet > Urheiluvaatteet > Urheiluliivit ja -takit: Takit; Liivit
pl: Ubrania i akcesoria > Odzież > Ubrania sportowe > Aktywne kamizelki i kurtki: Kurtki; Kamizelki